臺灣臺中地方法院刑事判決
111年度交簡上字第225號
上  訴  人  臺灣臺中地方檢察署檢察官
被      告  劉威明



上列上訴人因被告公共危險案件，不服本院民國111年5月30日11
1年度交簡字第319號第一審刑事簡易判決（起訴案號：111年度
速偵字第1243號），提起上訴，本院判決如下：
    主      文
上訴駁回。
    犯罪事實及理由
一、被告經合法傳喚，有送達證書在卷可查（本院交簡上字卷第
    55至57頁），其於審判期日無正當理由未到庭，本院爰依刑
    事訴訟法第371條規定不待其陳述，由檢察官一造辯論而逕
    行判決，合先敘明。　
二、本案經本院審理結果，認第一審刑事簡易判決之認事、用法
    及量刑均無不當，應予維持，並引用第一審簡易判決記載之
    犯罪事實、證據及理由（如附件）。
三、檢察官上訴意旨略以：被告曾受有期徒刑之執行完畢，有刑
    案資料查註紀錄表存卷可參，其於5年以内再犯本罪，依刑
    法第47條規定為累犯。然被告卻均不知悔改，於執行完畢後
    之5年内，故意再犯本件有期徒刑以上之罪，是顯已符合刑
    法第47條第1項累犯規定之法定要件，而屬累犯殆無疑義。
    又刑法第47條第1項仍屬現行有效之法律，法官應依法適用
    。再檢察官已提出被告之全國刑案資料查註表，該查註表並
    載有被告之有期徒刑執行完畢等相關紀錄，足認檢察官已主
    張並具體指出證明方法，且經合法調查程序，法官自應作為
    論以累犯加重之裁判基礎，110年度台上大字第5660號裁定
    理由所稱：「是檢察官單純空泛提出被告前案紀錄表，尚難
    認已具體指出證明方法而謂盡其實質舉證責任。」並無任何
    拘束效力等語。
四、經查：
(一)按法院於審酌被告是否適用累犯規定而加重其刑時，訴訟程
    序上應先由檢察官就前階段被告構成累犯之事實，以及後階
    段應加重其刑之事項，主張並具體指出證明方法後，法院才
    需進行調查與辯論程序，而作為是否加重其刑之裁判基礎。
    前階段構成累犯事實為檢察官之實質舉證責任，後階段加重
    量刑事項為檢察官之說明責任，均應由檢察官分別負主張及
    具體指出證明方法之責，倘檢察官未主張或具體指出證明方
    法時，即難謂有應調查而不予調查之違法。而所謂檢察官應
    就被告累犯加重其刑之事項『具體指出證明方法』，係指檢察
    官應於科刑證據資料調查階段就被告之特別惡性及對刑罰反
    應力薄弱等各節，例如具體指出被告所犯前後數罪間，關於
    前案之性質（故意或過失）、前案徒刑之執行完畢情形（有
    無入監執行完畢、在監行狀及入監執行成效為何、是否易科
    罰金或易服社會勞動（即易刑執行）、易刑執行成效為何）
    、再犯之原因、兩罪間之差異（是否同一罪質、重罪或輕罪
    ）、主觀犯意所顯現之惡性及其反社會性等各項情狀，俾法
    院綜合判斷個別被告有無因加重本刑致生所受刑罰超過其所
    應負擔罪責之情形，裁量是否加重其刑，以符合正當法律程
    序及罪刑相當原則之要求。又檢察官若未主張或具體指出證
    明方法，法院因而未論以累犯或依累犯規定加重其刑，基於
    累犯資料本來即可以在刑法第57條第5款「犯罪行為人之品
    行」中予以負面評價，自仍得就被告可能構成累犯之前科、
    素行資料，列為刑法第57條第5款所定「犯罪行為人之品行
    」之審酌事項。於此情形，該可能構成累犯之前科、素行資
    料既已列為量刑審酌事由，對被告所應負擔之罪責予以充分
    評價，依重複評價禁止之精神，自無許檢察官事後循上訴程
    序，以該業經列為量刑審酌之事由應改論以累犯並加重其刑
    為由，指摘原判決未依累犯規定加重其刑違法或不當（最高
    法院110年度台上字第5660號刑事判決意旨參照）。
(二)被告前因公共危險案件，於民國109年間，經本院判處有期
    徒刑5月、併科罰金5萬元確定，於110年8月14日執行完畢等
    構成累犯之前科資料，固經檢察官於起訴書犯罪事實欄載明
    ，並提出刑案資料查註紀錄表為憑，雖可認檢察官就前階段
    被告構成累犯之事實業已主張並具體指出證明方法。然檢察
    官就後階段加重量刑事項，於起訴書及原審審理時，均未主
    張並具體指出證明方法，依上開說明，原審未論以累犯及依
    累犯規定加重其刑，即難謂有應調查而不予調查之違法。再
    者，原審量刑時已經依刑法第57條第5款規定，審酌被告上
    開前案紀錄資料（原判決第2頁第6行至第10行），參照上述
    最高法院判決意旨，該可能構成累犯之前科、素行資料既已
    列為量刑審酌事由，而原審判處被告有期徒刑6月，併科罰
    金1萬元，足認已對被告所應負擔之罪責予以充分評價，依
    重複評價禁止之精神，自無許本件檢察官事後循上訴程序，
    以「該業經列為量刑審酌之事由，應改論以累犯並加重其刑
    」為由，指摘原判決未依累犯規定加重其刑違法或不當。
(三)原審審酌被告已有3次酒後駕車之前案紀錄，最近1次甫於民
    國109年間經本院判處有期徒刑5月，併科罰金新臺幣5萬元
    確定，有期徒刑部分於110年6月25日執行完畢等情，有臺灣
    高等法院被告前案紀錄表在卷可憑，詎其猶不知警惕，無視
    於政府大力宣導關於酒後駕車之相關禁令，仍於聲請簡易判
    決處刑書犯罪事實欄所載時、地飲用酒類後，吐氣所含酒精
    濃度已達每公升0.25毫克以上之情況下，貿然騎乘普通重型
    機車上路，對一般往來公眾及駕駛人之生命、身體、財產及
    用路安全造成危險，法治觀念欠缺，嗣因臉色潮紅為警攔查
    而查獲，幸未造成人員傷亡或財物毀損之犯罪危害程度，並
    斟酌被告經測得之吐氣所含酒精濃度為每公升0.49毫克之醉
    態程度及犯後坦承犯行之態度，暨被告自陳之教育程度、職
    業、家庭經濟狀況等一切情狀，量處有期徒刑6月，併科罰
    金1萬元，徒刑如易科罰金，罰金如易服勞役，均以1,000元
    折算1日之折算標準，要無任何違法或罪刑顯不相當之處。
    實難謂原審有何違法失當可言，故原審審酌被告於本案犯罪
    情節之各種情狀，所諭知判處之刑度，亦稱妥適。從而，原
    審之認事、用法及量刑，均稱適法妥當，要無違誤之處。是
    檢察官提起本件上訴，並無理由，應予駁回。　　
據上論斷，應依刑事訴訟法第455條之1第1項、第3項、第368條
、第371條、第373條，判決如主文。
本案經檢察官鄭珮琪提起公訴，檢察官陳僑舫提起上訴，檢察官
楊雅婷到庭執行職務。
中　　華　　民　　國　　111 　年　　11　　月　　16　　日
                  刑事第十九庭  審判長法  官  李昇蓉
　　　　　　　　　                    法  官  何紹輔
　　　　　　　　　                    法  官  李依達
以上正本證明與原本無異。
不得上訴　　　　　　　　　　　　　　　　　　　
                                      書記官  蘇文熙
中　　華　　民　　國　　111 　年　　11　　月　　16　　日

附件：本院111年度交簡字第319號刑事簡易判決